【裁判字號】    89,裁,388
【裁判日期】    890317
【裁判案由】    退休補償金
【裁判全文】
行  政  法  院  裁  定                            八十九年度裁字第三八八號
    聲  請  人  甲○○
右聲請人因退休補償金事件，對本院中華民國八十八年五月二十八日八十八年度裁字
第四四五號裁定聲請再審。本院裁定如左︰
    主  文
再審之聲請駁回。
    理  由
按行政訴訟法第二十八條第一款所謂適用法規顯有錯誤，係指原判決所適用之法規與
該案應適用之現行法規相違背，或與解釋、判例有所牴觸者而言，至於法律上見解之
歧異，聲請人對之縱有爭執，亦難謂為適用法規錯誤，而據為再審之理由。本件聲請
人主張原裁定有行政訴訟法第二十八條第一款之再審理由，聲請再審，經查原裁定駁
回聲請人在前訴訟程序之理由係認為：「按提起訴願，以有行政處分之存在為前提要
件；所謂行政處分者，係指行政主體，基於職權，就具體事件，所為發生公法上法律
效果之單方行政行為而言，至行政機關所為單純事實之述（或事實通知）或理由之
說明，並非對人民之請求有所准駁，既不因該項述或說明而生何法律上之效果者，
自非行政處分，人民即不得對之提起訴願。又訴願之決定，就其事件，有拘束各關係
機關之效力，於再訴願準用之，訴願法第二十四條、第二十七條規定甚明。本件原告
（即聲請人，以下同）係高雄縣警察局退休人員，前向被告（即相對人，以下同）申
請補發退休金其他現金給與，經被告民國八十六年四月十七日高警人字第七五○九八
號函答復，略以因上級並無編列該項預算，亦無核發之公文依據，礙難辦理。原告不
服，向高雄縣政府提起訴願，復不服高雄縣政府駁回其訴願之決定，向臺灣省政府提
起再訴願，經該府以公務人員退休金其他現金給與補償金，依「公教人員退休金其他
現金給與補償金發給辦法」第八條及「補償金發放作業注意事項」規定，係由銓部
核定，則應否補發其差額，亦應由銓部核定，再訴願人（即原告）原服務機關高雄
縣警察局（即被告）無權准駁，其未移由有權處理之機關銓部處理，即有未合，乃
以八十六年十月十六日八六府訴一字第一六九六一九號再訴願決定，將原決定及原處
分均撤銷，由原處分機關另為適法之處理，該決定並經確定。是被告否准原告請求發
給補償金差額之處分（八十六年四月十七日高警人字第七五○九八號函）及其後之訴
願決定業經再訴願決定撤銷而不存在確定，被告應受該再訴願決定撤銷發回意旨之拘
束，無權再就原告之申請為准駁，而應移權責權關處理。雖被告於八十六年十一月二
十日以高警人字第七八六一五號書函，引據銓部同年九月二十七日八六台特二字第
一五二五八二二號函（被告書函誤繕為第一五三五八二二號函）復原告，略以該局函
復原告申請補發退休補償金案，並未逾越權限，原告不服，可依銓部釋義向該部陳
情或提起訴願等語。核此復函僅在說明被告前揭高警人字第七五○九八號答復原告申
請案，未逾越權責範圍（惟該復函業經撤銷確定而不復存在業如前述），並未就原告
之申請具體有所准駁，原告之權利或利益不因此項說明而生何法律效果，自非行政處
分。原告對之提起訴願、再訴願，揆諸首揭說明，即有未合，一再訴願決定未查及此
，遞就實體上為決定，雖有未洽，惟其駁回之結果並無不同，原告復提起行政訴訟，
難謂合法，應予駁回。」等語資為裁定之理由，經核原裁定所適用之法規與該案應適
用之現行法規並不相違背，與解釋、判例均無相牴觸之情形，難謂有行政訴訟法第二
十八條第一款適用法規顯有錯誤之再審事由，此外，聲請人所訴各節，均核與行政訴
訟法第二十八條各款所列情形不相符合，亦均不得聲請再審，從而聲請人所訴，均顯
不足採信，應認再審之聲請意旨為無理由，合予駁回。
據上論結，本件再審之聲請為無再審理由，爰依行政訴訟法第三十三條、民事訴訟法
第五百零七條、第五百零二條第二項裁定如主文。
中    華    民    國     八十九      年      三      月      十七       日
                    行 政 法 院 第 六 庭
                                審 判 長 評  事      徐  樹  海
                                         評  事      廖  宏  明
                                         評  事      王  立  杰
                                         評  事      高  啟  燦
                                         評  事      蔡  進  田
右  正  本  證  明  與  原  本  無  異
                                         法院書記官  陳  佩  玲
中    華    民    國     八十九      年      三      月      十七       日


司法院資訊處製作；財團法人民間司法改革基金會備份。
